【裁判字號】    99,易,889
【裁判日期】    990820
【裁判案由】    竊盜
【裁判全文】
臺灣板橋地方法院刑事判決               99年度易字第889號
公  訴  人  臺灣板橋地方法院檢察署檢察官
被      告  甲○○
上列被告因竊盜案件，經檢察官提起公訴（99年度偵緝字第143
號），本院判決如下：
    主  文
甲○○共同毀壞門扇竊盜，累犯，處有期徒刑壹年。
    事  實
一、甲○○前於：(一)民國87年間因懲治盜匪條例、恐嚇等案件，
    經臺灣高等法院以87年度上訴字第2873號分別判處有期徒刑
    7 年6 月、8 月，合併定應執行刑為有期徒刑8 年確定。(二)
    87年間又因妨害自由案件，經臺灣桃園地方法院（下稱桃園
    地院）以87年度訴字第220 號判處有期徒刑6 月確定。(三)87
    年間復因妨害兵役案件，經桃園地院以87年度訴字第483 號
    判處有期徒刑7 月確定，並與上開(一)、(二)所示3 罪合併定應
    執行刑為有期徒刑9 年確定。(四)88年間因妨害自由案件，經
    桃園地院以88年度訴字第547 號判處有期徒刑5 月，再經臺
    灣高等法院以89年度上訴字第1121號駁回上訴確定，並與上
    開(一)至(三)所示有期徒刑9 年部分接續執行後，於93年1 月20
    日假釋，後假釋遭撤銷，上開(一)所示恐嚇罪部分（判處有期
    徒刑8 月）及(二)至(四)等4 罪均經減刑，再與(一)所示未減刑之
    懲治盜匪條例部分（判處有期徒刑7 年6 月，因不符減刑條
    件而未予減刑）合併定應執行刑為有期徒刑8 年6 月確定（
    尚餘殘刑有期徒刑2 年10月22日未執行）。(五)94年間因脫逃
    案件，經桃園地院以94年度易字第620 號判處有期徒刑4 月
    ，嗣減為有期徒刑2 月確定，與上開(四)所示殘刑有期徒刑2
    年10月22日接續執行後，於97年7 月7 日執行完畢，翌日出
    監。
二、詎甲○○仍不知悔改，復與丙○○（另經本院判刑確定）共
    同基於意圖為自己不法所有之犯意聯絡，於98年8 月17日11
    時許至12時許間之某時，共同前往乙○○位於臺北縣三重市
    ○○街45號5 樓（起訴書誤載為4 樓）住處，推由甲○○持
    不詳器具破壞乙○○住處之大門門鎖，打開大門進入屋內（
    毀損及無故侵入住宅部分均未據告訴），竊取乙○○所有之
    筆記型電腦1 台、數位相機1 台、金飾1 套（含項鍊1 條、
    手鍊2 條、金戒指2 枚、耳環1 對、金元寶3 顆）、玉貔貅
    手鍊1 對等物，丙○○則負責在樓梯間把風，得手後2 人隨
    即離開現場。嗣乙○○發現失竊報警處理，因丙○○於同年
    11月8 日15時7 分許，將所竊得之上開筆記型電腦送往臺北
    縣三重市○○路○ 段48號宏碁電腦三重維修中心維修，經警
    調閱該維修中心監視器錄影畫面後，始循線查悉上情。
三、案經臺北市政府警察局移請臺灣板橋地方法院檢察署檢察官
    偵查起訴。
    理  由
一、按被告甲○○所犯係刑事訴訟法第376 條第2 款所列之罪之
    案件，依同法第284 條之1 規定，第一審得由法官獨任進行
    審判程序，合先敘明。
二、訊據被告矢口否認有何竊盜犯行，辯稱：伊沒有與丙○○共
    犯本件竊盜案件，98年8 月17日當天伊一直待在中壢，和友
    人黃敏男去討債，丙○○可能是在維護別人才說是伊偷的云
    云。經查：
  (一)程序方面：
  1.證人丙○○曾於檢察官偵查中到庭具結作證，其向檢察官所
    為之言詞陳述，並無證據證明有何顯不可信之情況，且與本
    案待證事實相關，依刑事訴訟法第159 條之1 第2 項規定，
    得為證據。
  2.證人乙○○警詢所述，及卷附贓物認領保管單1 紙、門號00
    00000000號行動電話用戶資料1 份，均屬被告以外之人於審
    判外之言詞或書面陳述，而公訴人及被告就上開言詞或書面
    陳述，於本院調查證據時知有刑事訴訟法第159 條第1 項不
    得為證據之情形，均未於言詞辯論終結前聲明異議，視為同
    意作為證據，本院審酌該等言詞或書面陳述作成之情形均屬
    正常，並無何違背法定程序或不當之情形，且與待證事實有
    關聯性，認適當作為證據，故上開言詞或書面陳述依刑事訴
    訟法第159 條之5 之規定，均具有證據能力。
  (二)實體方面：
    證人即被害人乙○○曾於警詢時證稱：伊住處臺北縣三重市
    ○○街45號5 樓於98年8 月17日遭竊，當天伊與家人約在6
    時45分左右離開家裡，19時30分左右返家發現家中門鎖異常
    無法開啟，經請鎖匠前來開啟時才知門鎖已遭破壞並遭竊嫌
    入侵行竊，遭竊手提電腦1 台、數位相機1 台、金飾1 套（
    含項鍊1 條、手鍊2 條、金戒指2 枚、耳環1 對、金元寶3
    顆）、玉貔貅手鍊1 對等物，價值約新臺幣10萬元，經伊調
    閱里辦公室路口監視系統發現歹徒應為2 名年輕男子等語（
    見臺灣板橋地方法院檢察署98年度偵字第32094 號偵查卷〈
    下稱偵一卷〉第36-37 頁）；而上開竊案係由案外人丙○○
    與被告於98年8 月17日11、12時許所為，丙○○負責在樓梯
    間把風，被告打開乙○○住處大門入內竊取財物，嗣丙○○
    於同年11月8 日15時7 分許，將分得之贓物即筆記型電腦1
    台送往宏碁電腦三重維修中心維修，始為警循線查獲之事實
    ，亦經證人丙○○於偵訊及本院審理時證述明確（見偵一卷
    第73-75 頁、臺灣板橋地方法院檢察署99年度偵緝字第143
    號偵查卷〈下稱偵二卷〉第12-13 頁、本院99年7 月29日審
    判筆錄），此外，並有蒐證照片12張、贓物認領保管單（被
    害人乙○○領回筆記型電腦1 台）1 紙（見偵一卷第16-21
    、40頁）附卷可稽。被告雖辯稱其於98年8 月17日當天係與
    友人黃敏男一起在中壢討債，債務人有簽1 張本票，沒有與
    丙○○共犯本件竊盜案件云云，並提出本票1 紙為證，惟被
    告於98年12月29日接受檢察官訊問時曾供稱：那個時間（98
    年8 月17日中午11點到12點左右）伊有到案發地點附近收錢
    沒有錯等語（見偵二卷第6 頁），於本院審理時始改稱：98
    年8 月15日到17日伊和友人黃敏男去中壢討債，在16日或17
    日有上來臺北一趟，但只有到五股中華路丙○○朋友住處找
    丙○○，然後就回中壢云云（見本院99年6 月24日審判筆錄
    ），所述前後不一，則其於本院審理時所辯於98年8 月17日
    未到三重云云是否屬實，顯有可疑；又由被告提出之本票1
    紙（見本院卷第56頁）觀之，該本票發票日記載為「98年8
    月16日」，證人黃敏男亦於本院審理時到庭具結證稱：伊記
    得98年8 月16日或17日有去中壢內壢收1 張票的錢，就是被
    告提出來的這張票，所以應該是98年8 月16日去收的，98年
    8 月17日伊應該在桃園八德的家裡等語（見本院99年7 月29
    日審判筆錄），故證人黃敏男所為證詞及被告所提出之上開
    本票，均僅能證明被告曾於98年8 月16日至桃園縣中壢市討
    債，無從證明被告於98年8 月17日11、12時許人在何處，是
    證人黃敏男所為證詞及被告提出之上開本票，均不足據為對
    被告有利之認定。再查，證人丙○○曾於本院審理時證稱：
    98年8 月17日伊所使用的行動電話應該是0000000000，伊在
    警詢時說被告當時使用的手機號碼（0000000000、00000000
    00、0000000000）是正確的等語（見本院99年7 月29日審判
    筆錄），又0000000000號行動電話門號確為被告所申辦，且
    證人丙○○持用之門號0000000000號行動電話曾於98年8 月
    17日11時9 分許至11時45分許間，與門號0000000000號行動
    電話通話4 次（包括受話及發話），每次通話時間均不到1
    分鐘，上開2 支行動電話該4 次通話之基地台均在「臺北縣
    三重市○○路215 號12樓頂」（該基地台位於被害人乙○○
    住處附近）等事實，有門號0000000000號行動電話通聯紀錄
    、門號0000000000號行動電話用戶資料及通聯紀錄各1 份（
    見偵一卷第49-52 頁、本院卷第61頁）在卷可考，足認證人
    丙○○所證述伊與被告於98年8 月17日11、12時許曾一同前
    往被害人乙○○住處，伊負責在樓梯間把風，被告則進入被
    害人住處竊取財物之情節屬實，證人丙○○與被告始會於98
    年8 月17日11時9 分許至11時45分許間，均位於同一基地台
    （臺北縣三重市○○路215 號12樓頂）附近，2 人分處2 地
    ，而以行動電話進行多次、短暫之通話。至證人丙○○在本
    院具結作證後，被告雖於表示意見時辯稱：0000000000這支
    電話伊用到98年7 月底，就借給伊朋友陳以楓用云云，惟被
    告已同時供稱：陳以楓不認識證人丙○○等語，證人丙○○
    亦證稱：不認識被告所述的陳以楓等語（均見本院99年7 月
    29日審判筆錄），則證人丙○○既不認識被告所稱之友人「
    陳以楓」，豈會於98年8 月17日11時9 分許至11時45分許間
    ，多次以行動電話與「陳以楓」通話？是被告所辯門號0000
    000000號行動電話於98年8 月17日非其所使用，其並未與證
    人丙○○共犯本件竊盜案件云云，顯為事後卸責之詞，不足
    採信。綜上所述，本件事證明確，被告本件竊盜犯行已堪認
    定。
三、核被告所為，係犯刑法第321 條第1 項第2 款之毀壞門扇竊
    盜罪。被告與案外人丙○○就上開犯行，有犯意聯絡及行為
    分擔，皆為共同正犯。被告有如犯罪事實欄所示之論罪科刑
    前科，有臺灣高等法院被告前案紀錄表在卷可憑，其受有期
    徒刑之執行完畢，5 年內故意再犯本件有期徒刑以上之罪，
    為累犯，應依刑法第47條第1 項規定加重其刑。爰審酌被告
    正值青壯，竟不思以正當之方式獲取財物，而貪圖私欲，竊
    取他人之財物，侵害他人財產安全，行為實有不當，及被告
    犯罪動機、目的、手段、所生危害、犯後態度、被害人所受
    損失等一切情狀，量處如主文所示之刑，以資懲儆。
據上論斷，應依刑事訴訟法第284 條之1 、第299 條第1 項前段
，刑法第28條、第321 條第1 項第2 款、第47條第1 項，判決如
主文。
本案經檢察官王家春到庭執行職務。
中    華    民    國    99    年    8     月    20    日
                  刑事第十八庭  法  官  楊筑婷
以上證明與原本無異。
如不服本判決，應於判決送達後10日內敘明上訴理由，向本院提
出上訴狀 (應附繕本)，上訴於臺灣高等法院。其未敘述上訴理
由者，應於上訴期間屆滿後20日內向本院補提理由書「切勿逕送
上級法院」。
                                書記官  傅淑芳
中    華    民    國    99    年    8     月    20    日
附錄本案判決論罪科刑法條：
中華民國刑法第321條
犯竊盜罪而有左列情形之一者，處6月以上、5年以下有期徒刑：
一  於夜間侵入住宅或有人居住之建築物、船艦或隱匿其內而犯
    之者。
二  毀越門扇、牆垣或其他安全設備而犯之者。
三  攜帶兇器而犯之者。
四  結夥三人以上而犯之者。
五  乘火災、水災或其他災害之際而犯之者。
六  在車站或埠頭而犯之者。
前項之未遂犯罰之。

司法院資訊處製作；財團法人民間司法改革基金會備份。
